# 自有商标入账问题

提问人：哈 ha 时间：2018-03-23 14:51:39
陈版主，请教一个自有商标入账的问题： A公司很多年前和B公司合资成立C公司，A公司以自有商标及机器设备出资，B公司以现金出资。后由于纠纷兜兜转转，A公司收回C公司控制权成为C公司100%的控制人。
原先出资时C公司将商标计入了C公司的无形资产（原值 1 亿元并按照 50 年去摊销，现在商标评估价值 10 亿元，无减值风险）。至今仍在账上按年摊销，但现在就有一个问题，按照企业会计准则，自创的商标不得入无形资产，所以想请教这块无形资产放在C公司账上对吗？是否算作C公司的自创商标？还是说单体可以放但合并层面要抵消？
请陈版主不吝赐教，谢谢！

回答人：chenyiwei
C的报表层面，可以将接受股东投入的商标按最初的协议作价金额确认为无形资产，在预计受益期内摊销。
本案例中A的合并报表层面的处理要区分两种情况，取决于A与B（假设为非关联方）合资期间是否控制C。 1 、如果A控制C，则该商标始终处于A的控制范围（合并主体）内，此时合并报表层面不应确认无形资产。后续B的退股按照购买少数股权处理，也不会因此对B的资产（含该商标权）在合并报表层面重新计量。 2 、如果A不控制C，则B退股时A取得对C的控制权构成了一项非同一控制下的合并。此时，该商标构成B的可辨认净资产的一部分，A的合并报表层面应按公允价值对其进行初始计量。这与最初该商标系由A投入C这一事实无关。